臺灣臺北地方法院刑事判決　　　　　　　95年度訴字第1720號
公　訴　人　臺灣台北地方法院檢察署檢察官
被　　　告　乙○○
上列被告因偽造文書案件，經檢察官聲請以簡易判決處刑（95年
度偵字第19 541號），本院認不宜以簡易判決處刑（95年度簡字
第3188號），而改用通常程序審理，因被告於本院準備程序中，
先就被訴事實為有罪之陳述，經本院合議庭裁定適用簡式審判程
序，茲判決如下：
    主  文
乙○○行使偽造私文書，足以生損害於他人，處有期徒刑月，
如易科罰金以新臺幣壹仟元折算壹日。緩刑貳年。如附表所示之
偽造私文書、署押均沒收。
    事  實
一、乙○○與甲○○為朋友關係，於民國95年8月28日晚間20時
    30分許，乙○○基於偽造私文書進而行使之犯意，明知未經
    甲○○及其妻丙○○之同意或授權，持甲○○先前所交付所
    保管之甲○○、丙○○之國民身分證影本（報告意旨認此部
    分涉犯竊盜罪嫌部分，另經不起訴處分），假冒丙○○之名
    義代理甲○○，向位於臺北市松山區○○○路451號1樓之「
    大豐通訊行」，申辦遠傳電信股份有限公司（下稱遠傳電信
    公司）所有之行動電話門號，以複寫方式，於「遠傳電信公
    司行動電話/第三代行動電話服務申請書」上（計1件，每件
    為1式3聯，包括白色送交達傳電信公司聯、紅色客戶留存備
    查聯、黃色經銷商/門市/專櫃留存備查聯）上，冒名填寫甲○○之年籍資料、身分證統一編號、戶籍地址等資料後，並
    於上開申請書之「申請者簽名欄」內，偽造「甲○○」之簽
    名署押、指印署押各2枚（1式3聯，各共6枚）於其上，並冒
    名填寫委託代辦同意書表明係甲○○授權丙○○代辦手機之
    旨，並在該代辦同意書「代理人簽章欄」內，偽造「丙○○
    」之簽名署押、指印署押各1枚，而製造作完成資料不實之
    上開申請書、同意書之私文書，將之持向「大豐通訊行」承
    辦人員曾士華辦理使用行動電話門號之申請手續，以為行使
    ，復於申請親辦門號及手機保固同意書之公司留存聯上「申
    辦人簽名欄」、「代辦人簽名欄」內偽造「丙○○」、「甲○○」之簽名署押各1枚，及該同意書客戶留存聯上「立同
    意書人欄」內偽造「甲○○」之簽名署押1枚，均足以生損
    害於丙○○、甲○○及遠傳電信公司對於電信客戶申請人資
    格審查、管理之正確性。嗣因曾士華查覺有異報警，始查悉
    上情。
二、案經臺北市政府警察局松山分局報請臺灣臺北地方法院檢察
    署檢察官偵查而聲請以簡易判決處刑。
    理  由
一、程序方面：
  (一)按檢察官聲請以簡易判決處刑案件，經法院認為不得或不宜
    以簡易判決處刑者，應適用通常程序審判之，刑事訴訟法第
    452條定有明文。本件檢察官雖聲請以簡易判決處刑，惟本
    院認本件仍有調查必要，並應令被告有答辯之機會，不宜以
    簡易判決處刑，而改用通常程序審理，先此敘明。
  (二)本件被告所犯刑法第216條、第210條之行使偽造私文書罪，
    並非死刑、無期徒刑或最輕本刑為3年以上有期徒刑之罪，
    亦非高等法院管轄第一審案件，於準備程序進行中，被告先
    就被訴事實為有罪之陳述，經告知被告簡式審判程序之旨，
    並聽取檢察官、被告之意見後，本院合議庭裁定由受命法官
    進行簡式審判程序，是本件之證據調查，依刑事訴訟法第27
    3條之2規定，不受同法第159條第1項、第161條之2、第161
    條之3、第163條之1及第164條至第170條規定之限制，合先
    敘明。
二、認定犯罪事實之證據及理由：
    上揭事實，迭據被告於警詢、偵查及本院審理時坦承在卷（
    見偵查卷第8至9頁、第10至11頁、第40頁及本院96年1月26
    日準備程序筆錄），核與被害人丙○○於警詢（見偵查卷第
    15至16頁）、被害人甲○○於偵查中證述情節相符（見偵查
    卷第40頁），復經當時在場之「大豐通訊行」人員曾士華於
    偵查中證述明確（見偵查卷第40頁），並有遠傳電信公司行
    動電話/第三代行動電話服務申請書白色送交遠傳電信公司
    聯、藍色客戶留存備查聯、申請人親辦門號及手機保固同意
    書（公司留存聯及客戶留存聯）、委託代辦同意書扣案可憑
    （見偵查卷第29頁、第27頁、第28頁、第30頁）。綜上，被
    告自白核與事實相符，應堪採信。本件事證明確，被告犯行
    洵堪認定。
三、論罪科刑理由：
  (一)核被告所為，係犯刑法第216條、第210條之行使偽造私文書
    罪。被告於「遠傳電信公司行動電話/第三代行動電話服務
    申請書」、「委託代辦同意書」上偽造署押之行為，為偽造
    私文書之階段行為，而偽造私文書之低度行為，復為行使偽
    造私文書之高度行為所吸收，應僅論以行使偽造私文書罪。
    而被告於如附表編號「申請人親辦門號及手機保固同意書」
    公司留存聯上「申辦人簽名欄」、「代辦人簽名欄」內，偽
    造「丙○○」、「甲○○」之簽名署押各1枚，及於該同意
    書客戶留存聯上「立同意書人欄」內偽造「甲○○」簽名署
    押1枚之行為，因分別係承繼上開偽造私文書之偽造署押行
    為之同一犯意接續所為，仍係侵害相同之單一法益，自應分
    別包含於上開偽造署押單純一罪內，而上開偽造文書之偽造
    署押行為，既因屬偽造文書之階段行為而不另論罪，僅論以
    前開行使偽造私文書罪。
  (二)爰審酌被告冒名申請行動電話門號，足以生損害於遠傳電話
    公司、甲○○及丙○○，惟被告尚未申請取得行動電話，尚
    未生實際損害及其犯後坦承犯行，尚知悔悟，兼衡其犯罪動
    機、目的、手段等一切情狀，量處如主文所示之刑，並諭知
    易科罰金之折算標準。公訴人雖具體求處被告有期徒刑1年
    ，惟本院審酌上情，認如主文所示之刑，以足懲儆，附此敘
    明。
  (三)末查，本件被告未曾因故意犯罪受有期徒刑以上刑之宣告，
    有臺灣高等法院被告前案紀錄表在卷可參，姑念被告因一時
    失慮而觸犯本案犯行，且犯後深表悔意，故本院認被告經此
    教訓，當知警惕，而無再犯之虞，所宣告之刑以暫不執行為
    適當，爰宣告緩刑2年，以鼓勵向上並期自新。
  (四)扣案附表編號2所示偽造之遠傳電信公司行動電話/第三代行
    動電話服務申請書藍色之客戶存查聯1紙（含其上偽造之甲○○簽名署押、指印署押各2枚）、編號6所示之申請親辦復
    門號及手機保固同意書客戶留存聯1紙（含其上立同意書人
    欄內偽造之「甲○○」簽名署押1枚），為被告所有因犯罪
    所生之物，依刑法第38條第1項第3款規定沒收。附表編號1
    、3所示之遠傳電信公司行動電話/第三代行動電話服務申請
    書之白色送交遠傳電信公司留存聯、黃色經銷商/門市/專櫃
    留存備查聯上偽造之「甲○○」簽名署押、指印署押各2枚
    、附表編號4所示之委託代辦同意書上代理人簽辦欄內偽造
    之「丙○○」簽名署押、指印署押各1枚及附表編號5所示申
    請人親辦門號及手機保固同意書公司留存聯上申辦人簽名欄
    內偽造之「丙○○」簽名署押1枚、代辦人簽名欄內偽造之
    「甲○○」簽名署押1枚，不問屬於犯人與否，均依刑法第
    219規定，均沒收之。至附表編號1、3、4、5所示偽造私文
    書已經被告交給「大豐通訊行」行使，非屬被告所有，且非
    違禁物，故不宣告沒收，附此敘明。
五、適用法律：
  (一)程序法方面：刑事訴訟法第452條、第273條之1第1項、第
    299條第1項前段。
  (二)實體法方面：刑法第216條、第210條、第41條第1項前段、
    第74條第1項第1款、第38條第1項第3款、第219條。
本案經檢察官蔡立文到庭執行職務。
中　　華　　民　　國　　96　　年　　2 　　月　　9 　　日
　　　　　　　　　刑事第十三庭  法　官　陳慧萍
上正本證明與原本無異。
如不服本判決，應於判決送達後10日內向本院提出上訴狀（應抄
附繕本）。告訴人或被害人如對於本判決不服者，應具備理由請
求檢察官上訴，其上訴期間之計算係以檢察官收受判決正本之日
期為準。
　　　　　　　　　　　　　　　　書記官　何適熹
中　　華　　民　　國　　96　　年　　2 　　月　　14　　日
附錄本案論罪科刑法條：
(一)中華民國刑法第216條
  行使第210條至第215條之文書者，依偽造、變造文書或登載不
  實事項或使登載不實事項之規定處斷。
(二)中華民國刑法第210條
  偽造、變造私文書，足以生損害於公眾或他人者，處5年以下
  有期徒刑。
